【裁判字號】    98,交抗,2936
【裁判日期】    981225
【裁判案由】    違反道路交通管理處罰條例
【裁判全文】
臺灣高等法院交通事件裁定            98年度交抗字第2936號
抗  告  人
即受處分人  甲○○
                    5之2號4.
上列抗告人因違反道路交通管理處罰條例案件，不服臺灣桃園地
方法院中華民國98年11月9日所為裁定（98年度交聲字第266 號）
，提起抗告，本院裁定如下：
    主  文
抗告駁回。
    理  由
一、按汽車駕駛人，駕駛執照吊扣期間駕駛小型車或機器腳踏車
    者，處新臺幣（下同）6,000元以上12,000 元以下罰鍰，當
    場禁止其駕駛，並吊銷其駕駛執照，1 年內不得考領駕駛執
    照，道路交通管理處罰條例第21條第1項第5款、第4 項、第
    67條第3項分別定有明文。
二、原裁定意旨略以：抗告人即受處分人甲○○於民國97年6月9
    日凌晨12時34分許，駕駛車牌號碼LV- 8930號自用一般小客
    車，行經國道一號南下71.2公里處時，因「駕駛執照業經註
    銷仍駕駛小客車」之違規，為受處分人所承認，復有吊扣執
    行單、異議人證號違規查詢報表附卷可稽，因認受處分人之
    違規行為明確。原處分機關援引首揭規定，裁處受處分人新
    台幣（下同）9,000 元罰鍰，於法並無不合，其異議無理由
    ，而予駁回等語。
三、抗告意旨略以：受處分人前因酒駕遭吊扣職業大貨車駕駛執
    照，當日違規駕駛自用小客車，但受處分人係靠駕照維生，
    希望撤銷吊銷駕駛執照部分，給予受處分人改過自新機會云
    云。
四、查本件受處分人因違規酒駕遭吊扣駕駛執照1 年，吊扣期間
    自97年3月3日起至98年3月2日止，有交通部公路總局新竹區
    監理所中壢監理站壢監稽違字第DB0000000-0000號駕駛執照
    吊扣執行單、汽車駕照基本資料乙件附卷可參（見原審卷第
    13頁、第15 頁），受處分人於駕駛執照吊扣期間之97年6月
    9 日凌晨12時34分許，仍駕駛自用小客車，於前開地點為警
    發覺而攔停，是受處分人確有在駕駛執照吊扣期間駕駛自用
    小客車之違規行為，堪以認定。又駕駛執照吊扣期間禁止駕
    駛人駕駛小型車或機器腳踏車，其目的乃為維護公眾往來行
    車之安全，以防杜再犯及給予違規者相當之警惕，不論違規
    者是否靠駕駛維生。原處分機關就受處分人之違規行為，依
    上開法條規定，裁處罰鍰9,000元，並吊銷駕駛執照，1年內
    禁考，並無不當，原審認抗告人之聲明異議為無理由，而予
    以駁回，經核並無不合，抗告意旨猶執陳詞指摘原審裁定不
    當，為無理由，應予駁回。
據上論結，應依道路交通管理處罰條例第89條，道路交通案件處
理辦法第26條，刑事訴訟法第412條，裁定如主文。
中    華    民    國    98    年    12    月    25    日
                  刑事第二十一庭審判長法  官  蔡聰明
                                      法  官  許永煌
                                      法  官  趙文卿
以上正本證明與原本無異。
不得再抗告。
                                      書記官  葉金發
中    華    民    國    98    年    12    月    25    日


司法院資訊處製作；財團法人民間司法改革基金會備份。
